臺灣臺東地方法院交通事件裁定　　　　　　　　　　 九十三年度交聲字第二七號
　　異　議　人
　　即受處分人　甲○○
　　原處分機關　交通部公路總局高雄區監理所台東監理站
右列受處分人因違反道路交通管理處罰條例案件，對於交通部公路總局高雄區監理所
臺東監理站於九十三年四月二十六日所為之處分（原處分案號：東監違字第裁八一－
Ｔ00000000號），聲明異議，本院裁定如左：
    主  文
異議駁回。
    理  由
一、按汽車駕駛人，駕駛汽車肇事致人受傷或死亡，應即採取救護或其他必要措施，
    並向警察機關報告，不得駛離；違者吊扣其駕照三個月至六個月；逃逸者吊銷駕
    駛執照。汽車駕駛人，曾依道路交通管理處罰條例第二十七條第二項、第二十九
    條之二第四項、第三十五條第一項、第二項後段、第三項後段、第三十七條第二
    項、第五十四條、第六十一條第一項第一款、第二款、第六十二條第一項之規定
    吊銷駕駛執照者，終身不得考領駕駛執照，道路交通管理處罰條例第六十二條第
    一項、第六十七條第一項分別定有明文。
二、甲○○於民國九十三年四月五日十一時許，駕駛ＷＴ－四九六八號小客車沿台東
    市○○路由南往北方向行駛，約十一時五分許，途經該路一段六三七號前方（約
    台東師範大學旁）時，明知已與同向賴阿坤所騎之ＰＴＩ－一六八號機車相刮撞
    ，導致賴阿坤人車倒地且受有傷害，竟棄之不顧，依然駕駛原車繼續往前逸去，
    事經路旁目擊者黃志鵬追趕至同市○○路與大同路口將之攔下，甲○○始掉頭回
    至現場接受調查。異議人於舉發通知單所載之應到案日期前向原處分機關提出申
    訴，經臺東監理站認定異議人上開違規事證明確，乃依違反道路交通管理處罰條
    例第六十二條第一項、第六十七條第一項之規定，於九十三年四月二十六日裁處
    異議人吊銷駕駛執照，終身禁考之處分。
三、訊據異議人固不否認其於右揭時、地擦撞被害人賴阿坤所騎乘ＰＴＩ－一六八號
    機車倒地之事實，惟矢口否認有肇事逃逸之犯行，辯稱：伊當時不知道發生車禍
    ，是事後證人黃志鵬告知，伊才知道發生車禍撞到人云云。然查，（一）經本院
    調閱台灣台東地方法院檢察署九十三年度緩字第一八七號全卷，異議人於右揭時
    、地駕駛前開車輛與被害人所騎之機車發生車禍，致該機車倒地，被害人因此受
    傷，異議人未下車察看隨即逃逸等情，已據被害人、證人黃志鵬於警詢、偵查中
    指證甚詳，並有臺東縣警察局臺東分局道路交通事故現場圖、道路交通事故調查
    報告表、和解書各一份、現場及車損照片、東和外科診所診斷證明書一紙等在卷
    可稽。而觀之道路交通事故現場圖及現場及車損照片，機車倒地之刮地痕長達九
    點一公尺，異議人所駕駛之汽車自右後座車窗底部至右車後燈附近亦有明顯之長
    條刮痕及凹洞，經測量後，該凹洞即為二車之撞擊點（約為該汽車右後車門之中
    間位置）。是車禍當時之撞擊力應屬非輕，且撞擊位置為車體之中間部位，於車
    內駕駛之異議人當無不知或毫無感覺之理。況證人黃志鵬已證稱：「我跟他（即
    異議人）說他在中華路撞到人，他問我說是否在師院的門口」等語明確，足認異
    議人知悉於該地點撞擊被害人，故一被證人黃志鵬攔下即能說出肇事地點。再者
    ，異議人已於偵查中承認有肇事逃逸之犯行，始獲檢察官緩起訴之處分，亦有九
    十三年度偵字第九三六號緩起訴書一份附卷可憑。綜上，本件事證明確，異議人
    肇事逃逸犯行堪以認定，其事後辯解不知情車禍發生，無肇事逃逸之意思云云，
    顯係為卸免原處分之重罰，均不足採。
四、綜上所述，異議人既有前揭駕駛自用小客車肇事致人受傷而逃逸之情形，原處分
    機關依道路交通管理處罰條例第六十二條第一項、第六十七條第一項之規定，裁
    處受處分人吊銷駕駛執照，終身禁考之處分，認事用法，即無不當。異議人猶執
    前詞，指摘原處分不當，為無理由，應予駁回。
據上論斷，應依道路交通案件處理辦法第十九條，裁定如主文。
中      華      民      國      九十三      年      六    月    十七    日
                                  臺灣臺東地方法院交通法庭
                                          法  官  黃怡玲
右正本證明與原本無異。
如不服本裁定，應於判決送達後五日內向本院提出抗告狀。（須附繕本）
「切勿逕送上級法院」
                                          書記官  王敏玉
中      華      民      國      九十三      年      六    月    十八    日
